臺灣雲林地方法院刑事判決　　　　　　96年度簡上字第182號
上　訴　人　臺灣雲林地方法院檢察署檢察官
被　　　告　丙○○
　　　　　　　　　　（另案於臺灣雲林第二監獄執行中）
上列上訴人因被告竊盜案件，不服本院北港簡易庭中華民國96年
7 月19日96年度港簡字第218 號第一審刑事簡易判決（聲請簡易
判決處刑案號：96年度偵字第2506號），提起上訴，本院第二審
合議庭判決如下：
    主  文
原判決撤銷。
丙○○竊盜，處有期徒刑月，如易科罰金，以新臺幣壹仟元折
算壹日，減為有期徒刑壹月又拾伍日，如易科罰金，以新臺幣壹
仟元折算壹日；又竊盜，處有期徒刑月，如易科罰金，以新臺
幣壹仟元折算壹日，減為有期徒刑壹月又拾伍日，如易科罰金，
以新臺幣壹仟元折算壹日。應執行有期徒刑月，如易科罰金，
以新臺幣壹仟元折算壹日。
    事  實
一、丙○○個別基於意圖為自己不法所有之犯意，分別為下列竊
    盜行為：
  (一)於民國96年4 月14日下午5 時20分許，騎乘車牌號碼DJH-01
    6 號輕型機車，前往雲林縣北港鎮○○里○○段第0516地號
    雞舍，徒手竊取甲○○所有並置於該雞舍前方廣場內之鋼絲
    約43公斤，得手後，將之放置在上開機車腳踏板上，而載運
    至雲林縣元長鄉○○村○○路85號對面之「榮裕資源回收商
    行」（聲請書誤載為吳榮裕之戶籍地：雲林縣元長鄉○○村
    ○○路73-1號），販售與不知情之負責人吳榮裕，得款新臺
    幣（下同）344 元 ，並供己花用。
  (二)於96年4 月17日凌晨4 時許，騎乘上開機車前往前揭雞舍，
    徒手竊取甲○○所有、置於該雞舍前方廣場內之鋼絲約57公
    斤，得手後，將之載運至前址「榮裕資源回收商行」，販售
    與不知情之吳榮裕父親吳國恩，得款456 元，並供己花用。
二、案經甲○○訴由雲林縣警察局北港分局報告臺灣雲林地方法
    院檢察署檢察官聲請以簡易判決處刑。
    理  由
一、按被告以外之人於審判外之陳述雖不符刑事訴訟法第159 條
    之1 至之4 等4 條之規定，而經當事人於審判程序同意作為
    證據，法院審酌該言詞陳述或書面陳述作成時之情況，認為
    適當者，亦得為證據，刑事訴訟法第159 條之5 第1 項定有
    明文。經查，被告及檢察官就本院所引用卷內所有被告以外
    之人於審判外之陳述，於審判程式均同意作為證據，且本院
    審酌此等證據資料作成時之情況，均無不法之情事，且與待
    證事實具有關聯性，認為適宜作為本案之證據，故認均有證
    據能力。
二、訊據被告固不否認其於上開時、地，前往甲○○所有之雞舍
    前廣場拿取鋼絲共2 次，並均將之變賣與「榮裕資源回收商
    行」之事實，惟矢口否認有何竊盜犯行，辯稱：我係徵得甲
    ○○之兄長同意，始拿取該等綱絲去賣，並非竊盜云云。經
    查：
  (一)證人甲○○於警詢中證稱：96年4 月14日下午5 時28分許及
    同年月17日凌晨4 時30分許，我雞舍的警報器響起，我隨即
    跑過去，並看見被告將鋼絲裝入飼料袋中載走，我第1 次有
    拿攝影機拍攝被告偷竊的整個過程，因為以前常常失竊，所
    以特別注意等語（見警卷第1-4 頁），而被告於96年4 月17
    日上午7 時許，將竊得之鋼絲販售與「榮裕資源回收商行」
    之吳國恩，並得款456 元乙節，亦據證人吳國恩於警詢中證
    述明確，參酌被告於警詢中及偵查中均供承：我於96年4 月
    14日下午5 時20分許及同年月17日凌晨4 時許，騎乘車牌號
    碼DJH-016 號機車至雞舍前廣場，將鋼絲放進飼料袋內，載
    到元長的資源回收場販賣，第1 次賣得344 元，第2 次得款
    456 元等語（見警卷第8-9 頁及偵查卷第11-12 頁），復有
    攝影機翻拍照片3 幀、現場照片4 幀在卷可稽（見警卷第13
    -16 頁），足認被告確有竊取鋼絲之事實。
  (二)至被告辯稱係徵得甲○○之兄長同意，始拿取該等綱絲變賣
    ，並非竊盜云云。惟查：被告前於警詢、偵查中及本院準備
    程序時（見本院卷第18頁），均坦承上開竊盜犯行，其於審
    理程序始翻異前詞而否認犯行，可信度已不高；其次，被告
    第2 次竊取鋼絲之時間為凌晨4 時許，被告既特別選在人車
    稀少之凌晨拿取鋼絲，難以令人相信被告已獲取所有權人之
    同意；況且，被告經本院質之甲○○兄長姓名時，被告答稱
    不知道，佐其於警詢中，經製作筆錄之員警告知「是否知道
    未經別人同意拿人物品是竊盜行為？」時，答稱：「我知道
    」（見警卷第9 頁），並未表示曾徵得被害人兄長同意一情
    ，另於偵查中，經檢察官訊問「雞舍主人你是否認識？」時
    ，僅答稱：「我們同村，他知道我是誰」等語（見偵查卷第
    12頁），亦未有已取得同意而拿取鋼絲之辯解，據此，本院
    認被告於案發後迄本院審理時已約8 月，幾經思索再為前開
    辯解，顯見其於警詢、偵查中所為之供述，較少考量利弊得
    失，較可採信；再者，甲○○前開鋼絲於96年4 月14日下午
    5 時28分許、同年月17日凌晨4 時30分許遭竊後，各旋於當
    日下午6 時50分許、中午12時50分許報警，此有證人甲○○
    之警詢筆錄2 分可參（見警卷第1 、3 頁），而倘被告辯稱
    係徵得甲○○兄長同意乙節屬實，則甲○○至遲於被告第2
    次竊取鋼絲時應已知悉該情，而不會報警查獲，然而，甲○
    ○仍於警報器響起並知悉被告為竊贓後報警，足認被告之行
    為並未獲取甲○○兄長同意；末以，依證人甲○○於警詢中
    之證詞，係因雞舍鋼絲經常失竊，故而特別注意並設置警報
    器，並因而發覺被告之竊盜行為，業如前述，則甲○○既因
    物品失竊率高而早有警覺，並斥資裝設防盜措施，顯見甲○
    ○並未同意任由他人取走鋼絲，被告上開辯解，不足採信。
  (三)綜上所述，本案事證明確，被告2次竊盜犯行，均堪認定。
三、核被告之行為，均係犯刑法第320 條第1 項之竊盜罪。被告
    上開2 次竊盜犯行，犯意各別，應分論併罰。
四、原審以被告罪證明確，因予論罪科刑，固非無見。惟查：被
    告販售竊得鋼絲之「榮裕資源回收商行」係位於雲林縣元長
    鄉○○村○○路85號對面，原審逕依吳榮裕之戶籍地而認定
    為雲林縣元長鄉○○村○○路73-1號，尚有誤會；又刑之量
    定，固屬於實體法上賦予法院得為自由裁量之事項，但法院
    行使此項職權時，仍應受比例原則、平等原則等一般法律原
    則之支配，亦即必須受法律秩序之理念、法律感情及慣例等
    所規範，故法院對有罪被告之科刑，應符合罪刑相當之原則
    ，始輕重得宜，罰當其罪，以契合社會之法律感情，此即刑
    法第57條明定科刑時應審酌一切情狀，尤應注意該條各款所
    列事項，以為科刑輕重之標準，故量刑時，自須就犯罪動機
    、被告過失之程度及被害人因而所受之損害，及犯罪後之態
    度等情，詳加審酌。而本案被告竊取之鋼絲數量及變賣所得
    固均不多，然而，竊盜之宵小行為嚴重破壞人際間之信賴關
    係，造成人人自危、提心吊膽，深怕血汗賺取之財物遭竊，
    無不構築防衛，造成疏離。審之被告年已34歲，尚不知努力
    工作賺取金錢，僅為餬口，竟2 次以同樣手法竊取他人財物
    ，使被害人不勝其擾，犯後亦不肯知錯，飾詞狡辯，被害人
    於本院亦表示被告不可能改過，再犯率高，原審判決太輕而
    請求重判等語（見本院卷第27-28 頁），足見被告不僅造成
    被害人財產之損失，亦使其身心受有創傷，原審對此僅分別
    量處被告拘役10日（均經減刑為拘役5 日），顯有罪刑不相
    當之違誤。上訴人即公訴人指摘原判決量刑過輕之不當，為
    有理由，自應由本院予以撤銷改判。
五、本院審酌被告現值34歲之壯年，竟竊取他人財物，無視法紀
    ，尊重他人財產權觀念薄弱，亦影響社會良善治安，犯後復
    否認犯行，不能知錯等一切情狀，各量處如主文所示之刑。
六、按犯罪在96年4 月24日以前者，除另有規定外，有期徒刑、
    拘役或罰金，減其刑期或金額2 分之1 ，並應於判決主文同
    時諭知其宣告刑及減得之刑。又犯最重本刑為5 年以下有期
    徒刑以下之刑之罪，依本條例規定減為6 月以下有期徒刑、
    拘役者，應於為減刑裁判時，併諭知易科罰金之折算標準，
    中華民國九十六年罪犯減刑條例第2 條第1 項第3 款、第7
    條、第9 條分別定有明文。本案被告之犯罪時間為96年4 月
    14、17日，均在96年4 月24日以前，所犯之罪悉合於前揭條
    例規定，又無不予減刑情事，自應依上開規定，於裁判時依
    法減其宣告刑2 分之1 ，各為如主文所示，並定其應執行之
    刑，併諭知易科罰金之折算標準。
據上論斷，依刑事訴訟法第455 條之1 第1 項、第3 項、第369
條第1 項前段、第364 條、第299 條第1 項前段，刑法第320 條
第1 項、第41條第1 項前段、第51條第5 款，中華民國九十六年
罪犯減刑條例第2 條第1 項第3 款、第7 條、第9 條，刑法施行
法第1 條之1 第1 項、第2 項前段，判決如主文。
本案經檢察官乙○○到庭執行職務。
中　　華　　民　　國　　96　　年　　12　　月　　26　　日
                 刑事第四庭    審判長法  官  吳福森
                                     法  官  李淑惠
                                     法  官  曾鴻文
以上正本證明與原本無異。
不得上訴。
                                     書記官  顏錦清
中　　華　　民　　國　　96　　年　　12　　月　　26　　日
附錄本案論罪科刑法條全文
中華民國刑法第320條第1項
意圖為自己或第三人不法之所有，而竊取他人之動產者，為竊盜
罪，處5 年以下有期徒刑、拘役或5 百元以下罰金。（罰金單位
改為新臺幣並提高為30倍）
